臺灣桃園地方法院民事裁定　　　　 　　 95年度財管字第54號
聲　請　人　荷商柯泰資產管理股份有限公司
法定代理人　丁○○
送達代收人　乙○○
相　對　人　甲○○亡）最後住.
利害關係人　丙○○
上列聲請人聲請指定遺產管理人事件，本院裁定如下：
    主  文
選任丙○○為被繼承人甲○○之遺產管理人。
准對被繼承人甲○○（男；民國42年1 月16日出生；生前最後住
所：桃園縣龍潭鄉○○村○○鄰○○路32號2 樓之1 ；國民身分證
統一編號：Ｚ000000000號；民國94年7 月21日死亡）之繼承人為
承認繼承之公示催告。
聲請人應於收受本裁定之日起20日內，將本裁定登載於公報、新
聞紙或其他相類之傳播工具。
被繼承人甲○○之繼承人，應自前項公示催告最後登載公報、新
聞紙或其他相類之傳播工具之日起壹年內承認繼承，上述期限屆
滿，無繼承人承認繼承時，被繼承人甲○○之遺產，於清償債權
並交付遺贈物後，如有剩餘即歸屬國庫。
聲請程序費用由被繼承人甲○○之遺產負擔。
    理      由
一、按繼承開始時，繼承人有無不明，而無親屬會議或親屬會議
    未於一個月內選定遺產管理人者，利害關係人得聲請法院選
    任遺產管理人，並由法院依公示催告程序，定6 個月以上之
    期限，公告繼承人，命其於期限內承認繼承，此觀民法第
    1177條、第1178條第1 項、第2 項之規定即明。又法定各順
    序之繼承人皆拋棄其繼承權者，準用上揭規定，民法第1176
    條第6 項亦有明定。
二、本件聲請意旨略以：被繼承人甲○○於民國88年7 月7 日向
    聲請人借款新台幣（下同）342 萬元整，並依約應按月繳息
    還本，後由聲請人對被繼承人進行訴訟程序，進行至強制執
    行之部分，詎被繼承人甲○○於94年7 月21日因故死亡，依
    民法第1147條之規定，繼承即已開始，惟因被繼承人之繼承
    人均已拋棄繼承，並經法院准予備查在案，其親屬會議又未
    依民法第1177條之規定選定遺產管理人，聲請人為被繼承人
    之債權人，被繼承人為債務人，是聲請人為有利害關係之人
    ，為保障聲請人之權益，爰依民法第1176條第6 項、第1178
    條第2 項、非訟事件法第149 條之規定，聲請選任被繼承人
    甲○○之連帶保證人即配偶丙○○為被繼承人之遺產管理人
    等語，並提出台灣桃園地方法院民事執行處通知1 紙、繼承
    系統表1 紙、戶籍謄本8 紙、戶籍登記除戶資料5 紙及借據
    2 紙等件為證。
三、經查聲請人之聲請，經本院調取94年度繼字第743 號及94年
    度繼字第810、858號拋棄繼承卷所附准予備查函文為證，應
    認聲請人主張被繼承人之法定各順位繼承人確均已拋棄繼承
    等情為真實。核與首開規定相符，自應准依聲請為被繼承人
    遺產管理人之選任並依法為承認繼承之公示催告。又查本件
    被繼承人之遺債大於遺產，此有台灣桃園地方法院民事執行
    處通知1紙附卷可查，故不適宜選任財政部國有財產局為遺
    產管理人。又因被繼承人積欠聲請人借款342萬元，聲請人
    聲請強制執行，被繼承人死亡所致，本院審酌利害關係人丙
    ○○為被繼承人之連帶保證人，對於被繼承人與聲請人間之
    債權債務狀況應知悉甚詳，應足勝任被繼承人遺產之管理人
    ，爰選任其為被繼承人甲○○之遺產管理人，並依法為承認
    繼承之公示催告及限期命聲請人應於收受本裁定之日起20日
    內將本裁定登載於公報、新聞紙或其他相類之傳播工具之諭
    知。
四、依非訟事件法第157 條之規定，裁定如主文。
中　　華　　民　　國　　96　　年　　2　　月　　28　　日
                      家事法庭法  官   田玉芬
上列正本證明與原本無異。
如不服本裁定應於送達後10日內向本院提出抗告狀，並應繳納抗
告費用新台幣1,000元。
中　　華　　民　　國　　96　　年　　3 　　月　　2 　　日
                                 書  記  官  吳宏明
